【裁判字號】    98,上訴,88
【裁判日期】    980211
【裁判案由】    公共危險等
【裁判全文】
臺灣高等法院臺中分院刑事判決          98年度上訴字第88號
上  訴  人
即  被  告  乙○○
            庚○○
                      之1號
            己○○
            丁○○
                      號
上 列 一人
選任辯護人  程弘模律師
上列上訴人等因公共危險等案件，不服臺灣臺中地方法院97年度
訴字第3014號中華民國97年10月23日第一審判決（起訴案號：臺
灣臺中地方法院檢察署97年度偵字第13005、14642號），提起上
訴，本院判決如下：
    主    文
原判決關於乙○○、庚○○、己○○、丁○○如附表壹編號１、
２所示部分，及定應執行刑部分均撤銷。
乙○○、庚○○、己○○犯如附表壹編號１、２所示之罪，各處
如附表壹編號１、２所示「應處刑期」之刑，如附表貳所示之物
均沒收。
丁○○被訴如附表壹編號１、２所示部分無罪。
其他上訴均駁回。
乙○○、庚○○、己○○撤銷改判與上訴駁回部分所處之刑，依
序各應執行有期徒刑年陸月、貳年捌月、貳年捌月，如附表貳
所示之物均沒收。
丁○○上訴駁回部分（如附表壹編號３、４、５所示），應執行
有期徒刑壹年貳月，如附表貳所示之物均沒收。
    犯罪事實
一、乙○○、庚○○、己○○、丁○○（自民國97年5月中旬起
    參與如附表壹編號3、4、5所示部分）及黃天助（同案被告
    ，業經原審判決確定）共同基於意圖為自己不法所有之竊盜
    犯意聯絡，每次均由乙○○駕車先勘查選定作案地點後，而
    分別於下列時間，由庚○○駕駛乙○○所有已改裝過之車牌
    102- RP號預拌混凝土車（即附表二編號1所示之混凝土車）
    搭載乙○○、己○○、黃天助，並攜帶乙○○所有防電手套
    1雙、反光背心2件、工程安全帽2頂、工程圓錐4個、鋼絲13
    條及在客觀上足供為兇器使用之油壓剪9支、鉗子2支（即附
    表二編號2-8所示之工具），於下列時地，由己○○、黃天
    助身穿反光背心、頭戴工程安全帽，將工程圓錐放置路邊，
    佯裝修理預拌混凝土車，己○○持鉗子將路旁或分隔島上路
    燈燈桿基座蓋子打開，持油壓剪剪斷基座內電纜線，由黃天
    助將電纜線綁在該預拌混凝土車內所接上之鋼絲，再由庚○○啟動預伴混凝土車將電纜線捲入該車內，乙○○則在現場
    把風，共同竊取交通部台灣區○道○○○路局（下稱高公局
    ）所管理位於高速公路南下王田系統交流道、中二高南下快
    官系統交流道、中山高速公路南下彰化系統交流道路旁路燈
    燈桿基座內之電纜線，及交通部台中港務局管理位於台中縣
    梧棲鎮○○路（火力發電廠南門、西門）分隔島上、二側路
    旁路燈燈桿基座內電纜線，使各該路段供夜間為使來往車輛
    適當照明以確保行車安全之路燈失去作用，以此方法致生陸
    路往來之危險，於竊取得手後，即將所竊電纜線載至臺中縣
    烏日鄉○○路○段210之7號乙○○承租之鐵皮屋內，由丁○○（僅參與下列其中自97年5月中旬起之3件）負責將該預拌
    混凝土車內電纜線卸下，再由乙○○、庚○○、己○○、黃
    天助、丁○○以剝皮機等物剝除電纜線外皮，取出銅線，再
    由乙○○先後3次將銅線以每公斤新台幣（下同）225元或
    230元價格售予陳智華（涉犯故買贓物罪嫌部分，另由檢察
    官偵辦）共1643公斤，陳智華又先後3次以每公斤240元之價
    格將所購上開銅線出售予楊義村（涉犯故買贓物罪嫌部分，
    另由檢察官偵辦）。乙○○並每次給付參與行竊之庚○○、
    己○○、黃天助各5千元，及負責將該預拌混凝土車內電纜
    線卸下之丁○○3千元，另按日給付參與剝削電纜線外皮之
    庚○○、己○○、黃天助、丁○○各2千元：
(一)97 年5月2日下午3時許，由庚○○駕駛如附表二編號1所示
    之混凝土車搭載乙○○、己○○、黃天助，並攜帶如附表二
    編號2-8所示工具，至交通部台中港務局所管理之台中縣梧
    棲鎮○○路（火力發電廠南門），以上開方式，竊取該處環
    港路分隔島上路燈燈桿基座內之電纜線（2線），共長1100
    公尺，總重約2.42公噸。
(二)97 年5月7日或8日下午3時許，由庚○○駕駛如附表二編號1
    所示之混凝土車搭載乙○○、己○○、黃天助，並攜帶如附
    表二編號2-8所示之工具，至高公局所管理之中山高速公路
    南下王田系統交流道，以上開方式，竊取該處路旁路燈燈桿
    基座內之電纜線（2線），共長1400公尺，總重約3.08公噸
    。
(三)97 年5月中旬某日下午3時許，由庚○○駕駛如附表二編號1
    所示之混凝土車搭載乙○○、己○○、黃天助，並攜帶如附
    表二編號2-8所示之工具，至高公局所管理之高速公路中二
    高南下快官系統交流道，以上開方式，竊取該處路旁路燈燈
    桿基座內之電纜線（2線），共長240公尺，總重約0.528公
    噸。
(四)97 年5月26日下午2時30分許，由庚○○駕駛如附表二編號1
    所示之混凝土車搭載乙○○、己○○、黃天助，並攜帶如附
    表二編號2-8所示工具，至交通部台中港務局所管理之台中
    縣梧棲鎮○○路（火力發電廠西門），以上開方式，竊取該
    處環港路二側路旁路燈燈桿基座內之電纜線（新2線及舊2線
    共4線），共長500公尺，總重約2.2公噸。
(五)97 年5月30日下午3時許，由庚○○駕駛如附表二編號1所示
    之混凝土車搭載乙○○、己○○、黃天助，並攜帶如附表二
    編號2-8所示工具，至高公局所管理之中山高速公路南下彰
    化系統交流道，而以上開方式，竊取該處路旁路燈燈桿基座
    內之電纜線（4線），共長1千公尺，總重約4.4公噸。
二、嗣於97年5月31日晚上10時55分許，庚○○、己○○、黃天
    助、丁○○及賴照明、杜志忠（其2人另經檢察官偵辦）等
    人在上開鐵皮屋內將預拌混凝土車內電纜線剪下、剝削電纜
    線外皮及分類時，為警當場查獲，並扣得如附表貳、所示
    之物；又於97年6月17日，經警持檢察官核發之拘票，將乙○○拘提到案，而循線查悉上情。
三、案經彰化縣警察局鹿港分局報請臺灣臺中地方法院檢察署檢
    察官偵查起訴。
    理    由
壹、本案卷內證據資料之證據能力經原審及本院提示調查，被告
    等人、辯護人及檢察官於言詞辯論終結前，均未主張有刑事
    訴訟法第159條第1項不得為證據之情形，應認已同意卷內證
    據均得作為證據，且經本院審酌後，認無不適當之情形，應
    認本案調查之卷內證據均有證據能力，合先敘明。
貳、上訴駁回部分：
一、上揭事實，業據被告乙○○、庚○○、己○○、丁○○於原
    審及本院審理時均坦承不諱，核與證人即高公局中區工程處
    南投工務段技術士甲○○、高公局中區工程處斗南工務段交
    通機電工程師戊○○、交通部臺中港務局工程行政人員辛○○分別於警詢、原審97年10月2日準備程序時指述在卷，核
    與失竊及證人陳智華、楊義村於警詢時所證收購上開銅線之
    情節相符，並有查獲現場照片27張、查獲現場散裝電纜線於
    97年6月1日經欣太園藝噴水工具有限公司秤重計7070公斤之
    過磅單1紙、贓物認領保管單3紙、遭竊電纜線之現場照片18
    張、陳智華於97年5月8日、同年月13日、同年月26日出售銅
    線予楊義村之交易單各1紙、被告乙○○、庚○○、己○○
    、共同被告黃天助前往指認竊取電纜線之現場照片32張附卷
    可稽，及如附表貳、所示之物扣案可憑，足見被告乙○○
    、庚○○、己○○、丁○○之自白均與事實相符。本件事證
    明確，被告4人犯行均堪認定。
二、按刑法第321條第1項第3款之攜帶兇器竊盜罪，係以行為人
    攜帶兇器竊盜為其加重條件，此所謂兇器，其種類並無限制
    ，凡客觀上足對人之生命、身體、安全構成威脅，具有危險
    性之兇器均屬之，且祇須行竊時攜帶此種具有危險性之兇器
    為已足，並不以攜帶之初有行兇之意圖為必要（最高法院79
    年台上字第5253號判例參照）。本件被告等所攜帶持以行竊
    之油壓剪、鉗子，均屬鐵質，在客觀上對人之生命、身體、
    安全構成威脅，而具有危險性，堪認足供為兇器使用無疑。
    次按刑法第185條第1項之妨害公眾往來安全罪之犯罪類型有
    三，即：(1)損壞或壅塞陸路、水路、橋樑，致生往來之危險
    ；(2)損壞或壅塞其他公眾往來之設備，致生往來之危險；(3)
    以他法致生往來之危險。又所謂致生往來之危險，係採具體
    危險制，祇須損壞、壅塞之行為或其他的方法，造成公眾往
    來危險之狀態為已足，不以全部損壞、壅塞或發生實害為必
    要（最高法院79年台上字第2250號判例參照）。另刑法第18
    5條第1項所保護之客體，並非僅限於陸路、水路、橋樑等可
    供公眾通行之本體，尚包含輔助陸路、水路、橋樑，促使公
    眾得以便利通行之相關設備，均包含在內。是舉凡連接道路
    之渡口、橋樑、隧道；道路之排水溝渠、護欄、涵洞、緣石
    、攔路石、擋土牆、路燈及屬於道路上各項標誌、號誌、管
    制設施、設備；迴車場、停車場、安全島、行道樹及無障礙
    設施等屬道路附屬工程（參市區道路條例第3條規定）之各
    項設備，均與公眾往來安全有極大之關係，自皆屬刑法第
    185條第1項所保護之客體。查路燈具道路照明之作用，在夜
    間行駛之車輛因有適當之照明，得以確保公眾往來通行之安
    全，則破壞路燈，尤其竊取路燈之電纜線，必使沿路與之串
    連之各盞路燈因無電力輸送而失去照明之作用，縱無車輛因
    此而發生車禍之實害，亦有增加交通事故發生之危險，自屬
    以他法致生公眾往來之具體危險，核已該當於刑法第185條
    第1項之妨害公眾往來安全之犯罪構成要件。本件被告等人
    持油壓剪剪斷路燈燈桿基座內之電纜線，再將電纜線綁在該
    預拌混凝土車內所接上之鋼絲，然後啟動預伴混凝土車將電
    纜線捲入該車內之方式，竊取由高公局所管理之中山高速公
    路南下王田系統交流道、中二高南下快官系統交流道、高速
    公路南下彰化系統交流道路旁路燈燈桿基座內之電纜線，及
    竊取由交通部台中港務局管理位於台中縣梧棲鎮○○路（火
    力發電廠南門、西門）分隔島上、二側路旁路燈燈桿基座內
    電纜線，每次竊取240公尺至1400公尺不等，總重高達約零
    點528公噸至4.4公噸不等，足以使沿路與之串連之各盞路燈
    因無電力輸送而失去照明之作用，縱無車輛因此而發生車禍
    之實害，亦有增加交通事故發生之危險，當已構成刑法第
    185條第1項之妨害公眾往來安全罪。核被告乙○○、庚○○
    、己○○就犯罪事實欄一、(一)、(二)、(三)、(四)、(五)所為，及被
    告丁○○就犯罪事實欄一、(三)、(四)、(五)所為，均係犯刑法第
    321條第1項第3、4款之結夥3人以上攜帶兇器竊盜罪及同法
    第185條第1項之妨害公眾往來安全罪（公訴人就被告等人觸
    犯公共危險部分，認係犯刑法第184條第1項之罪，惟業經原
    審蒞庭公訴檢察官於原審97年8月15日、97年10月2日行準備
    程序及97 年10月2日審理時更正為犯刑法第185條第1項之罪
    ，故毋庸再諭知變更起訴法條，併此敘明）。被告乙○○、
    庚○○、己○○、與共同被告黃天助就上開犯行，及與被告
    丁○○就犯罪事實欄一、(三)、(四)、(五)之犯行，分別有犯意之
    聯絡及行為之分擔，各均為共同正犯。被告乙○○、庚○○
    、己○○、丁○○各以1行為同時觸犯上開2罪名，為想像競
    合犯，應各從一重依結夥3人以上攜帶兇器竊盜罪處斷。被
    告乙○○、庚○○、己○○先後5次、被告丁○○先後3次結
    夥三人以上攜帶兇器竊盜之犯行，犯意互殊，時地有別，各
    皆獨立成罪，均應分論併罰。
三、扣案如附表貳所示之物，係被告乙○○所有，且為供本件竊
    盜犯罪所使用之物，已據被告等人供明在卷，均依法併予宣
    告沒收。至於扣案如附表編號１至所示之物（其餘編號
    至所示之物已發還被害人），其中編號１至、至
    雖係被告乙○○所有，編號為被告己○○所有，惟編號１
    至６所示之物，係供將所竊得電纜線剪斷、剝皮及秤重等使
    用，此經被告乙○○供明在卷，尚非供本件竊盜犯罪所使用
    之物，而編號７至所示之物，係供修理預拌混凝土車修理
    等使用，亦經被告乙○○供明在卷，均非供本件竊盜犯罪所
    使用之物，又編號至所示之物，係供被告乙○○、己○○平日所使用之車輛，編號至所示之物，係被告乙○○
    個人所有之物，均非供本件竊盜犯罪所使用之物；另編號
    所示現金31萬7千元，係販賣電纜線所得之贓款，已據被告
    乙○○供明在卷，應由各被害人依遭竊所生損失比例領取；
    爰均不予宣告沒收，附此敘明。
四、原審以被告等人上揭犯行事證明確（除附表壹編號１、２部
    分外），適用刑法第28條、第32 1條第1項第3款、第4款、
    第185條第1項、第55條、第51條第5款、第38條第1項第2款
    ，刑法施行法第1條之1規定，並審酌被告乙○○、庚○○、
    己○○、丁○○均值青壯之年，貪慾圖利，不循正當途徑賺
    取所得，竟結夥攜帶兇器以竊盜他人財物出售獲利，且竊盜
    之客體係供道路照明設備所需之電纜線，造成道路交通往來
    危險性之增加、提高交通管理機關對於道路之維護成本，被
    告乙○○提供所有行竊工具等以供竊取電纜線，所犯情節較
    重，而被告庚○○、己○○係受被告乙○○僱用參與行竊，
    另被告丁○○並未實際參與行竊，僅負責將預拌混凝土車內
    電纜線卸下，及參與剝削電纜線外皮取出銅線以供出售，所
    犯情節較輕，及其等犯罪之動機、目的、手段、所竊取電纜
    線數量甚多、對社會所生危害程度，與犯罪後均坦承犯行，
    態度尚稱良好等一切情狀，分別量處如附表壹編號３－５所
    示之刑，並宣告各就附表貳所示之物沒收，核其認事用法均
    無不當，量刑亦屬妥適，被告等人就此部分以原審量刑過重
    及不構成公共危險罪云云執詞上訴，非有理由，就此部分應
    駁回其等之上訴。
、撤銷改判（被告等人被訴如附表壹編號１、２所示）部分：
一、公訴意旨另略以：丁○○與乙○○、庚○○、己○○、黃天
    助共同基於意圖為自己不法所有之竊盜犯意聯絡，先後於：
    (一)97 年5月2日下午3時許，由庚○○駕駛如附表二編號1
    所示之混凝土車搭載乙○○、己○○、黃天助，並攜帶如附
    表二編號2-8所示工具，至交通部台中港務局所管理之台中
    縣梧棲鎮○○路（火力發電廠南門），以上開方式，竊取該
    處環港路分隔島上路燈燈桿基座內之電纜線（2線），共長
    1100百公尺，總重約2.42公噸。(二)97 年5月7日或8日下午
    3時許，由庚○○駕駛如附表二編號1所示之混凝土車搭載乙○○、己○○、黃天助，並攜帶如附表二編號2-8所示之工
    具，至高公局所管理之中山高速公路南下王田系統交流道，
    以上開行竊方式，竊取該處路旁路燈燈桿基座內之電纜線（
    2線），共長1400公尺，總重約3.08公噸。得手後，將所竊
    得電纜線載運至臺中縣烏日鄉○○路○段210之7號乙○○承
    租之鐵皮屋內，由丁○○負責將該預拌混凝土車內電纜線卸
    下，再由乙○○、庚○○、己○○、黃天助、丁○○以剝皮
    機等物剝除電纜線外皮，取出銅線，乙○○並每次給付參與
    行竊之庚○○、己○○、黃天助各5千元，及負責將該預拌
    混凝土車內電纜線卸下之丁○○3千元，另按日給付參與剝
    除電纜線外皮之庚○○、己○○、黃天助、丁○○各2千元
    。因認被告丁○○與被告乙○○、庚○○、己○○共同涉犯
    刑法第321條第1項第3、4 款之結夥3人以上攜帶兇器竊盜及
    同法第185條第1項之妨害公眾往來安全等罪嫌等語。
二、按犯罪事實應依證據認定之，無證據不得認定犯罪事實；又
    被告或共犯之自白，不得作為有罪判決之唯一證據，仍應調
    查其他必要之證據，以察其是否與事實相符。刑事訴訟法第
    154條第2項、第156條第2項明文規定。公訴人認被告丁○○
    涉犯此部分犯行，係以被告丁○○及共犯等人之自白為主要
    論據，固非無見，惟訊據被告丁○○堅決否認有此部分之犯
    行，辯稱；伊係自97年5月中旬起始參與將預拌混凝土車內
    電纜線卸下及剝除電纜線外皮取出銅線，前後僅3次，並未
    參與之前其餘2次等語。經查，被告丁○○確係於97年5月中
    旬起始參與在鐵皮屋內將共同被告乙○○等人所駛預拌混凝
    土車內電纜線卸下及剝除電纜線外皮取出銅線，前後僅3次
    乙情，為被告丁○○於偵查中即已供明：「（問：何時在環
    中路鐵皮屋做？）5月接近10日乙○○就有跟我聯絡，乙○○本來叫我跟他們一起去外面偷電線，我不可，後來他叫我
    負責卸貨及削皮的工作。我從5月15日他們第1車到時，我就
    去了，一直做到查獲當天」等語（偵字第13005號影印卷第
    69-70頁），核與證人即共同被告庚○○於偵查中供證：「
    （問：丁○○何時去那裡工作？）5月中時他就已經在那裡
    。... （下略）」等語（同上偵卷第69頁）、及證人乙○○
    於本院審理中供證：「（問：你們前後行竊5次，每次參與
    的人是否相同？）沒有。除了丁○○外，其餘的人都一樣，
    因前面1、2次，丁○○並不知道此事，其是到5月中旬才知
    道，在此之前其並無參與」等語、證人庚○○於本院審理中
    供證：「（問：丁○○參加哪幾次？）其參加後面的3次，
    最後1次就被警察查獲了」等語（參本院98年1月21日審理筆
    錄），被告丁○○部分所辯與事證相符，應堪採信，此外，
    復查無其他積極事證足認被告丁○○確涉有此部分之犯行，
    原審對被告丁○○所涉此部分疏未詳察而予以論罪科刑，尚
    有未洽，被告丁○○執此指摘原判決此部分不當，非無理由
    ，原判決既有可議，應由本院將此此部分撤銷改判，對被告
    丁○○另為無罪之諭知，併就被告丁○○上訴駁回部分另定
    其應執行刑為有期徒刑一年二月及宣告如附表貳所示之物均
    沒收。又被告丁○○此部分既經判決無罪，原審就此部分因
    認被告乙○○、庚○○、己○○與被告丁○○有共犯關係即
    有不當，此部分亦應撤銷改判，本院並審酌被告乙○○、庚○○、己○○等人之犯罪動機、所生危害、犯罪手段、及其
    等犯後坦承犯行、態度良好等一切情狀，各處如附表壹編號
    １、２所示之刑，併依法宣告沒收如附表貳所示之物，及依
    序定被告乙○○、庚○○、己○○主刑部分之執行刑各為有
    期徒刑三年六月、二年八月、二年八月。
據上論結，應依刑事訴訟法第368條、第369條第1項前段、第364
條、第301條第1項前段、第51條第5款，判決如主文。
本案經檢察官丙○○到庭執行職務。
中    華    民    國    98    年    2     月    11    日
            刑事第十庭    審判長法  官  林  照  明
                                法  官  郭  瑞  祥
                                法  官  林  欽  章
以上正本證明與原本無異。
公共危險罪部分得上訴。
竊盜罪部分不得上訴。
如不服本判決應於收受送達後10日內向本院提出上訴書狀，其未
敘述上訴之理由者，並得於提起上訴後10日內向本院補提理由書
（均須按他造當事人之人數附繕本）「切勿逕送上級法院」。
                                書記官  許  哲  禎
中    華    民    國    98    年    2     月    16    日
附表壹：
┌──┬─────┬──────┬───────┬────────┐
│編號│犯罪行為人│犯 罪 事 實 │罪        名  │應 處 刑 期     │
├──┼─────┼──────┼───────┼────────┤
│ １ │乙○○    │如犯罪事實欄│結夥三人以上攜│有期徒刑壹年    │
│    ├─────┤一、(一)      │帶兇器竊盜    ├────────┤
│    │庚○○    │            │              │有期徒刑拾月    │
│    ├─────┤            │              ├────────┤
│    │己○○    │            │              │有期徒刑拾月    │
│    ├─────┤            │              ├────────┤
│    │黃天助    │            │              │                │
├──┼─────┼──────┼───────┼────────┤
│ ２ │乙○○    │如犯罪事實欄│結夥三人以上攜│有期徒刑壹年貳月│
│    ├─────┤一、(二)      │帶兇器竊盜    ├────────┤
│    │庚○○    │            │              │有期徒刑壹年    │
│    ├─────┤            │              ├────────┤
│    │己○○    │            │              │有期徒刑壹年    │
│    ├─────┤            │              ├────────┤
│    │黃天助    │            │              │                │
├──┼─────┼──────┼───────┼────────┤
│ ３ │乙○○    │如犯罪事實欄│結夥三人以上攜│有期徒刑拾月    │
│    ├─────┤一、(三)      │帶兇器竊盜    ├────────┤
│    │庚○○    │            │              │有期徒刑捌月    │
│    ├─────┤            │              ├────────┤
│    │己○○    │            │              │有期徒刑捌月    │
│    ├─────┤            │              ├────────┤
│    │黃天助    │            │              │                │
│    ├─────┤            │              ├────────┤
│    │丁○○    │            │              │有期徒刑陸月    │
├──┼─────┼──────┼───────┼────────┤
│ ４ │乙○○    │如犯罪事實欄│結夥三人以上攜│有期徒刑壹年    │
│    ├─────┤一、(四)      │帶兇器竊盜    ├────────┤
│    │庚○○    │            │              │有期徒刑拾月    │
│    ├─────┤            │              ├────────┤
│    │己○○    │            │              │有期徒刑拾月    │
│    ├─────┤            │              ├────────┤
│    │黃天助    │            │              │                │
│    ├─────┤            │              ├────────┤
│    │丁○○    │            │              │有期徒刑柒月    │
├──┼─────┼──────┼───────┼────────┤
│ ５ │乙○○    │如犯罪事實欄│結夥三人以上攜│有期徒刑壹年肆月│
│    ├─────┤一、(五)      │帶兇器竊盜    ├────────┤
│    │庚○○    │            │              │有期徒刑壹年貳月│
│    ├─────┤            │              ├────────┤
│    │己○○    │            │              │有期徒刑壹年貳月│
│    ├─────┤            │              ├────────┤
│    │黃天助    │            │              │                │
│    ├─────┤            │              ├────────┤
│    │丁○○    │            │              │有期徒刑捌月    │
└──┴─────┴──────┴───────┴────────┘
附表貳：
┌──┬─────────────┬─────┬────┬────┐
│編號│  物品名稱                │  數量    │所有人  │備    註│
├──┼─────────────┼─────┼────┼────┤
│ １ │已改裝過車牌號碼102-RP號預│一台      │乙○○  │        │
│    │拌混凝土車                │          │        │        │
├──┼─────────────┼─────┼────┼────┤
│ ２ │防電手套                  │一雙      │乙○○  │        │
├──┼─────────────┼─────┼────┼────┤
│ ３ │反光背心                  │二件      │乙○○  │        │
├──┼─────────────┼─────┼────┼────┤
│ ４ │工程安全帽                │二頂      │乙○○  │        │
├──┼─────────────┼─────┼────┼────┤
│ ５ │工程圓錐                  │四個      │乙○○  │        │
├──┼─────────────┼─────┼────┼────┤
│ ６ │鋼絲                      │十三條    │乙○○  │        │
├──┼─────────────┼─────┼────┼────┤
│ ７ │油壓剪                    │九支      │乙○○  │        │
├──┼─────────────┼─────┼────┼────┤
│ ８ │鉗子                      │二支      │乙○○  │        │
└──┴─────────────┴─────┴────┴────┘
附表：
┌──┬─────────────┬─────┬────┬────┐
│編號│  物品名稱                │  數量    │所有人  │備    註│
├──┼─────────────┼─────┼────┼────┤
│ １ │剝皮機                    │二台      │乙○○  │        │
├──┼─────────────┼─────┼────┼────┤
│ ２ │電動油壓剪                │一支      │乙○○  │        │
├──┼─────────────┼─────┼────┼────┤
│ ３ │油壓機                    │一台      │乙○○  │        │
├──┼─────────────┼─────┼────┼────┤
│ ４ │剪刀                      │一支      │乙○○  │        │
├──┼─────────────┼─────┼────┼────┤
│ ５ │切割機                    │二台      │乙○○  │        │
├──┼─────────────┼─────┼────┼────┤
│ ６ │活動電子磅秤              │一台      │乙○○  │        │
├──┼─────────────┼─────┼────┼────┤
│ ７ │堆高機                    │一台      │乙○○  │        │
├──┼─────────────┼─────┼────┼────┤
│ ８ │扳手                      │三支      │乙○○  │        │
├──┼─────────────┼─────┼────┼────┤
│ ９ │無線電對講機              │二組      │乙○○  │        │
├──┼─────────────┼─────┼────┼────┤
│ １０ │電動鑿子                  │一支      │乙○○  │        │
├──┼─────────────┼─────┼────┼────┤
│  │發電機                    │一台      │乙○○  │        │
├──┼─────────────┼─────┼────┼────┤
│  │車牌號碼MU-6606號廂型自小 │一台      │乙○○  │        │
│    │客貨車                    │          │        │        │
├──┼─────────────┼─────┼────┼────┤
│  │車牌號碼1865-UR號廂型自小 │一台      │己○○  │        │
│    │客貨車                    │          │        │        │
├──┼─────────────┼─────┼────┼────┤
│  │租賃契約書                │一本      │乙○○  │        │
├──┼─────────────┼─────┼────┼────┤
│  │乙○○國民身分證          │一張      │乙○○  │        │
├──┼─────────────┼─────┼────┼────┤
│  │乙○○健保卡              │一張      │乙○○  │        │
├──┼─────────────┼─────┼────┼────┤
│  │乙○○私章                │一顆      │乙○○  │        │
├──┼─────────────┼─────┼────┼────┤
│  │乙○○裝現金黑色背包      │一個      │乙○○  │        │
├──┼─────────────┼─────┼────┼────┤
│  │大門鑰匙（含遙控器）      │一串      │乙○○  │        │
├──┼─────────────┼─────┼────┼────┤
│  │九貿企業社印章            │一顆      │乙○○  │        │
├──┼─────────────┼─────┼────┼────┤
│  │現金新台幣三十一萬七千元  │          │        │販賣電纜│
│    │                          │          │        │線所得  │
├──┼─────────────┼─────┼────┼────┤
│  │路燈手孔蓋                │五個      │        │已發還被│
│    │                          │          │        │害人    │
├──┼─────────────┼─────┼────┼────┤
│  │查獲現場電纜線一批        │七點零七公│        │已發還被│
│    │                          │噸        │        │害人    │
├──┼─────────────┼─────┼────┼────┤
│  │預拌混凝土車內電纜線      │約一公噸  │        │已發還被│
│    │                          │          │        │害人    │
└──┴─────────────┴─────┴────┴────┘
附錄論罪科刑法條：
刑法第185條第1項：
損壞或壅塞陸路、水路、橋樑或其他公眾往來之設備或以他法致
生往來之危險者，處五年以下有期徒刑，拘役或五百元以下罰金
。
刑法第321條：
犯竊盜罪而有左列情形之一者，處六月以上五年以下有期徒刑：
一、於夜間侵入住宅或有人居住之建築物、船艦或隱匿其內而犯
    之者。
二、毀越門扇、牆垣或其他安全設備而犯之者。
三、攜帶兇器而犯之者。
四、結夥3人以上而犯之者。
五、乘火災、水災或其他災害之際而犯之者。
六、在車站或埠頭而犯之者。
前項之未遂犯罰之。


司法院資訊處製作；財團法人民間司法改革基金會備份。
